【裁判字號】    89,訴,182
【裁判日期】    890320
【裁判案由】    公共危險
【裁判全文】
臺灣高雄地方法院刑事判決                          八十九年度訴字第一八二號
    公  訴  人  臺灣高雄地方法院檢察署檢察官
    被      告  乙○○
右列被告因公共危險案件，經檢察官提起公訴（八十八年度偵字第二一一八二號），
本院判決如左：
    主  文
乙○○共同壅塞陸路，致生往來之危險，處有期徒刑肆月。緩刑貳年，緩刑期內付保
護管束。
    事  實
一、乙○○明知高雄市○○○路沿線附近，於夜晚經常有大批機車集結車隊，在該處
    佔用車道，以高速或闖紅燈或蛇行或並排飆速競駛，而有壅塞路面，致生人車往
    來危險之情形，仍於民國八十八年八月二十二日凌晨，騎乘ＯＶＶ－六八三號機
    車後座附載丙○○，在高雄市○○○路上，與年籍姓名不詳之多人同好，共同基
    於犯意之聯絡，組成約五部機車之車團，沿三多二路來回以時速約四十公里不等
    之高速佔據快車道併排競駛，闖越紅燈，壅塞路面，致生該處行人及車輛往來之
    危險，嗣於當日凌晨五時三十分許，乙○○騎乘上開機車飆駛至三多二路、桂林
    街口時，為警當場查獲。
二、案經高雄市政府警察局前鎮分局移送臺灣高雄地方法院檢察署檢察官偵查起訴。
    理  由
一、訊據被告乙○○固不否認於右揭時地騎乘機車，在三多二路、桂林街口為警查獲
    之事實不諱，惟否認有何公共危險犯行。辯稱：伊載丙○○要回家，時速約三、
    四十公里，伊騎在慢車道，沒有闖紅燈，沒有蛇行，也沒有飆車云云。經查，被
    告堅稱：伊時速約三、四十公里等語，核與證人丙○○證稱：伊讓乙○○載，時
    速約三、四十公里等語相符，佐以高雄市政府警察局執行交通稽查專案勤務逮捕
    現行犯簡易移辦單上亦記明被告車速約四十公里等語，足認被告此部分所辯，尚
    堪採信；至證人即值勤警員甲○○就被告車速一節，先後於偵審中證稱：距離遠
    不能確定；時速約六、七十公里左右等語（偵卷第十七頁反面、八十九年三月八
    日筆錄），尚難據為不利被告之認定。次查，本件值勤警員於定點放哨，確認被
    告與年籍姓名不詳之人，組成約五部機車之車團，共同併排行駛於快車道，始通
    知後方警員上前取締，當時路上並無別車等情，此據證人甲○○迭於偵、審中證
    述明確，足認被告確有違規蛇行、併行之情事。至證人丙○○雖證稱：乙○○沒
    有闖紅燈或蛇行云云，然證人與被告為朋友關係，又同因本件飆車而遭警員逮捕
    ，有高雄市政府警察局解送人犯報告書可稽，所述不無偏頗之虞，應以警員所述
    ，較為可採，此外復有右簡易移辦單可稽。綜上，姑不論被告以時速四十公里之
    速度行駛，是否超速；然其糾集機車成隊，佔據快車道並排行駛、蛇行，即已壅
    塞該處路面，並足使該處人車往來不便，而有肇事之危險。本件事證明確，被告
    所辯無非卸責之詞，不足採信，犯行堪予認定。
二、核被告乙○○所為，係犯刑法第一百八十五條第一項之妨害公眾往來安全罪。被
    告與其餘年籍不詳之飆車騎士多人間，就上開犯行，有犯意聯絡與行為分擔，均
    為共同正犯。爰審酌被告等犯罪之目的、手段、方式，一時失慮致罹犯行，及犯
    罪後態度尚稱良好等一切情狀，量處如主文所示之刑，以資懲儆。又被告此前未
    曾受有期徒刑以上刑之宣告，有臺灣高雄地方法院檢察署刑案資料查註記錄表一
    紙附卷可考，經此偵審程序，當知惕礪，且有正當職業，業據其於警訊陳明在卷
    ，本院因認其所受宣告之刑，以暫不執行為適當，爰予宣告緩刑二年，及於緩刑
    期內付保護管束，以勵自新。
據上論斷，應依刑事訴訟法第二百九十九條第一項前段，刑法第二十八條、第一百八
十五條第一項、第七十四條第一款、第九十三條第一項，罰金罰鍰提高標準條例第一
條前段，判決如主文。
本案經檢察官蔡國卿到庭執行職務。
中        華        民        國    八十九    年    三    月    二十    日
                                  臺灣高雄地方法院刑事第三庭
                                      法  官  陳  彥  宏
右正本證明與原本無異。
如不服本判決，應於判決送達後十日內，向本院提出上訴狀。
                                      書記官  林  宜  正
中    華    民    國    八十九    年      三      月        二十二    日
附錄論罪科刑法條：
刑法第一百八十五條第一項：
損壞或壅塞陸路、水路、橋樑或其他公眾往來之設備或以他法致生往來危險者，處五
年以下有期徒刑，拘役或五百元以下罰金。


司法院資訊處製作；財團法人民間司法改革基金會備份。
